【裁判字號】    95,訴,636
【裁判日期】    951219
【裁判案由】    違反槍砲彈藥刀械管制條例等
【裁判全文】
臺灣苗栗地方法院刑事判決               95年度訴字第636號
公  訴  人  臺灣苗栗地方法院檢察署檢察官
被      告  甲○○
上列被告因違反槍砲彈藥刀械管制條例等案件，經檢察官提起公
訴（95年度偵字第874 號、95年度偵字第4401號），本院依簡式
審判程序判決如下：
    主  文
甲○○共同持有第一級毒品，處有期徒刑伍月，如易科罰金，以
銀元參佰元即新台幣玖佰元折算壹日；扣案之毒品參小包內之海
洛因（合計淨重貳點肆貳公克）均沒收銷燬之，上開毒品之外包
裝參個均沒收。又未經許可，持有子彈，處有期徒刑參月，併科
罰金新台幣壹萬元，有期徒刑如易科罰金，罰金如易服勞役，均
以新台幣壹仟元折算壹日。上開所處有期徒刑部分，應執行有期
徒刑柒月，如易科罰金，以銀元參佰元即新台幣玖佰元折算壹日
；扣案之毒品參小包內之海洛因（合計淨重貳點肆貳公克）均沒
收銷燬之，上開毒品之外包裝參個均沒收。
    犯罪事實及理由
一、犯罪事實：
（一）甲○○意圖施用第1 級毒品海洛因，於民國（下同）95年
      2 月初某日，與林昭丞（由檢察官另案偵辦）各出資新台
      幣（下同）1 萬多元，由甲○○向某姓名年籍均不詳之人
      ，購入第1 級毒品海洛因3 小包，合計淨重2.42公克（原
      購入5 小包，惟經鑑驗結果，其中2 小包即標示1.7 公克
      及0.7 公克，未含有法定毒品成分）後，即與林昭丞基於
      犯意聯絡而共同持有之，並將上開毒品放置在苗栗縣竹南
      鎮○○路1500號「御和園汽車旅館」116 號房間桌上。嗣
      新竹市警察局第3 分局朝山派出所員警，先於95年2 月5
      日晚上9 時20分許，在「御和園汽車旅館」前，見林昭丞
      神情慌張加以盤查下，林昭丞坦承持有毒品，並帶警方至
      其投宿之上開旅館116 號房間內察看，當場查獲上開毒品
      海洛因，甲○○隨後返回該旅館內，亦被警方一併予以逮
      捕。
（二）甲○○於82年間（起訴書誤自95年8 月間某日），自某不
      詳姓名年籍之人取得具有殺傷力之12mm GAUGE之制式霰彈
      1 顆後，即未經許可而持有之，並將該顆霰彈放置在其苗
      栗縣竹南鎮龍鳳里9 鄰1 之11號住處。嗣苗栗縣警察局通
      霄分局偵查隊員警，持本院核發之搜索票，於95年8 月17
      日下午6 時05分許，至其上開住處搜索，當場扣得上開霰
      彈1 顆（經鑑定機關試射後已失子彈功能）。
（三）案經新竹市警察局第3 分局、苗栗縣警察局通霄分局分別
      報請台灣苗栗地方法院檢察署檢察官偵查起訴。
二、證據名稱：
（一）持有海洛因部分：
 （1）被告甲○○於偵、審中之自白。
 （2）證人即共犯林昭丞於偵查中之供證。
 （3）現場、毒品及手機等照片共28張。
 （4）法務部調查局95年4 月28日調科壹字第990001483 號鑑定
      通知書1 紙。
 （5）扣案之海洛因3 小包。
（二）持有霰彈部分：
 （1）被告甲○○於偵、審中之自白。
 （2）照片6 張。
 （3）內政部警政署刑事警察局95年9 月14日刑鑑字第09501272
      09號槍彈鑑定書1份。
 （4）扣案之霰彈1顆。
三、新舊法比較適用：
    按被告行為後，刑法業於94年2 月2 日修正公布，並於95年
    7 月1 日施行。按行為後法律有變更者，適用行為時之法律
    ，但行為後之法律有利於行為人者，適用最有利於行為人之
    法律，現行刑法第2 條第1 項定有明文。又以本次刑法修正
    之比較新舊法，應就罪刑有關之共犯、未遂犯、想像競合犯
    、牽連犯、連續犯、結合犯，以及累犯加重、自首減輕暨其
    他法定加減原因（如身分加減）與加減例等一切情形，綜其
    全部罪刑之結果而為比較，有最高法院95年5 月23日95年度
    第8 次刑庭會議決議可資參照。再按比較適用最有利於行為
    人之法律，應就罪刑有關之一切情形比較其全部結果，而為
    一體之適用，不應一部分適用新法，一部分適用舊法，最高
    法院29年度上字第964 號判例意旨參照。查被告行為後，刑
    法第41條、第51條第5 款規定，均已修正，其中：
 （1）刑法第41條部分：
      被告於持有第1 級毒品海洛因時之刑法第41條第1 項前段
      規定：「犯最重本刑為5 年以下有期徒刑以下之刑之罪，
      而受6 個月以下有期徒刑或拘役之宣告，因身體、教育、
      職業、家庭之關係或其他正當事由，執行顯有困難者，得
      以1 元以上3 元以下折算1 日，易科罰金。」又被告持有
      第1 級毒品時之易科罰金折算標準，修正前罰金罰鍰提高
      標準條例第2 條前段（現已刪除）規定，就其原定數額提
      高為100 倍折算1 日，則本件被告持有第1 級毒品海洛因
      時之易科罰金折算標準，應以銀元300 元折算1 日，經折
      算為新臺幣後，應以新臺幣900 元折算為1 日。惟95年7
      月1 日修正公布施行之刑法第41條第1 項前段則規定：「
      犯最重本刑為5 年以下有期徒刑以下之刑之罪，而受6 個
      月以下有期徒刑或拘役之宣告者，得以新臺幣1 千元、2
      千元或3 千元折算1 日，易科罰金。」比較修正前後之易
      科罰金折算標準，以95年7 月1 日修正公布施行前之規定
      ，較有利於被告，則被告持有第1 級毒品海洛因部分，應
      依刑法第2 條第1 項前段，適用修正前刑法第41條第1 項
      前段規定，定其折算標準。
 （2）刑法第51條第5款部分：
      被告行為後，刑法第51條第5 款業已修正，修正前刑法第
      51條規定，數罪併罰，分別宣告其罪之刑，依左列各款定
      其應執行者，其中第5 款規定：「宣告多數有期徒刑者，
      於各刑中之最長期以上，各刑合併之刑期以下，定其刑期
      。但不得逾20年。」修正後刑法第51條第5 款規定：「宣
      告多數有期徒刑者，於各刑中之最長期以上，各刑合併之
      刑期以下，定其刑期。但不得逾30年。」比較結果，修正
      後刑法並非較有利於行為人，依刑法第2 條第1 項前段之
      規定，仍應依修正前刑法，定其應執行之刑。
 （3）數罪併罰，部分犯罪行為在舊法，部分犯罪行為在新法，
      裁判在新法施行後，如各罪均合於易科罰金，惟定應執行
      之刑逾有期徒刑6 月，依新修正刑法施行法第3 條之1 第
      3 項規定仍得易科罰金，至易科罰金之折算標準，參照最
      高法院84年度台非字第452 號裁判要旨，應擇最有利行為
      人之法律定之，即以舊法之銀元100 元、200 元、300 元
      為諭知易科罰金之折算標準（台灣高等法院暨所屬法院因
      應新修正刑法施行座談會彙編第61頁、第62頁）。
四、應適用之法條：
（一）刑事訴訟法第273 條之1 第1 項、第299 條第1 項前段、
      第310 條之2、第454條第1項。
（二）毒品危害防制條例第11條第1 項、第18條第1 項前段。
（三）槍砲彈藥刀械管制條例第12條第4 項。
（四）刑法第11條前段、第2 條第1 項、修正前刑法第28條、修
      正前刑法第41條第1 項、第2 項、修正後刑法第41條第1
      項、修正後刑法第42條第3 項、修正前刑法第51條第5 款
      、第38條第1 項第2 款。
（五）刑法施行法第3 條之1 第3 項。
（六）修正前罰金罰鍰提高標準條例第2 條。
（七）現行法規所定貨幣單位折算新台幣條例第2 條。
五、本判決係依刑事訴訟法第310 條之2 、第454 條第1 項製作
    ，依法僅記載當事人欄、主文、犯罪事實、證據名稱以及應
    適用之法條，其中犯罪事實部分，依同法第308 條之修正立
    法理由，亦僅記載犯罪構成要件事實，關於刑罰加重事由（
    含累犯在內）免予記載（法院辦理刑事訴訟案件應行注意事
    項第144 點參照），但仍於主文予以表明，並於應適用之法
    條欄予以引用。如不服本判決，應於判決送達之日起10日內
    ，向本院提起上訴。
本案經檢察官蕭慶賢到庭執行職務。
中    華    民    國    95    年    12    月    19    日
                  刑事第三庭    法  官  柳章峰
以上正本證明與原本無異。
如不服本判決，應於判決送達後10日內向本院提出上訴狀（應抄
附繕本）。告訴人或被害人如對於本判決不服者，應具備理由請
求檢察官上訴，其上訴期間之計算係以檢察官收受判決正本之日
期為準。
                                書記官   陳采瑜
中    華    民    國    95    年    12    月    19    日
附記論罪之法條全文：
毒品危害防制條例第11條第1 項：
持有第一級毒品者，處3 年以下有期徒刑、拘役或新臺幣5 萬元
以下罰金。
槍砲彈藥刀械管制條例第12條第4項：
未經許可，持有、寄藏或意圖販賣而陳列子彈者，處5 年以下有
期徒刑，併科新台幣300 萬元以下罰金。


司法院資訊處製作；財團法人民間司法改革基金會備份。
